Archief van de weeskamer van Gouda, 1557-1858
Archief van de weeskamer van Gouda, 1557-1858
- Stukken betreffende afzonderlijke onderwerpen
  - Stukken betreffende de taakuitoefening
    - Controle op het beheer van nalatenschappen (door derden)
      - Rekeningen van inkomsten en uitgaven, ingediend door voogden, curateurs of administrateurs bij de weeskamer, betreffende door hen beheerde nalatenschappen, gedeeltelijk met bijlagen en/of andere stukken die op die nalatenschappen betrekking hebben; gedeeltelijk (authentieke) afschriften en u
        - Cornelis van der Heys (overleden 31 maart 1784), 1707 - 1845, Reeks Cornelis van der Heys (overleden 31 maart 1784), 1707 - 1845
          - Stukken betreffende het beheer van het aandeel van Francois Bartholomeus Emmekam (verblijvende in Oost-Indië), zoon van Jacomijntje Elisabeth van der Heys, 1785, 1787 - 1845. Met retroacta, 1802 - 1803, 1785-1845; 169 h
          - Stukken betreffende het beheer van het aandeel van Paulus Emmekam (verblijvende in Oost-Indië), kleinzoon van Jacomijntje Elisabeth van der Heys, 1787 - 1845; met retroacta, 1718-1787 en 1803, 169 i
        - Lijstje met niet verkochte huizen (uit de nalatenschap van ?), z.d. (ca. 1713), 1034
        - Authentiek uittreksel uit een akte van schuldbekentenis van dr. Georgius Boudens en zijn vrouw Catharina Outclaes ten gunste van Willem Ariense Boer te Nieuwerkerk a/d IJssel van 1714, 1732; met aantekeningen over de aflossing, (1720 - ), 1114
        - Verkorte boedelinventaris en akte van scheiding, met borderel, van de nalatenschap van Agneta Dullaert ten behoeve van de kinderen van haar halfbroers Michiel en Hendrik Dullaert, 1715, 1113
        - Hendrick van Ouwertongh (Houwertongh) (overleden 2 april 1719), 1719 - 1728, 215
        - Catharina van der Dussen, weduwe van mr. Melchior Gerard van Rietveld, 1719, 1722 - 1734 en z.d, 1719-1734; 219
        - Crijn Koornaar, 1720 - 1724, 177
        - Aantekeningen betreffende de gelden uit de nalatenschap van Jan Hendriksz Exter, ca. (1721) 1727 - 1744, 1721-1744; 1092
        - Wijna Vreelandt, overleden 29 juli 1749, weduwe van Jean Lestan, 1721, 1749 en 1793, 1721-1793; 337
        - Jannetje Klaasdr van der Swavel weduwe van Isaac Godijn, 1724 - 1751, 254
        - Petronella Struyck, weduwe van Arij Ravesteyn, gescheiden van Leendert van Wijk, 1728 - 1741, 300
        - Clara de Glimmer (overleden 6 april 1746), 1737 - 1744, 1746, 1737-1746; 161
        - Anna Catharina Frolings (Frölings) (overleden 11 februari 1742), 1742, 137
        - Heeltje Verhoog, weduwe van Jan Dirksz Verbokken, 1747, 1776 en 1777, 1747-1777; 294
        - Acke Olpherts de Vries, echtgenote van Andries Jelmersma, 1748, 120
        - Lodewijk Basselaer, getrouwd met Sannetie van Bruggen, overleden 12 mei 1748, 1748 en 1749, 1748-1749; 268
        - Bartholomeus van Es (overleden 1 maart 1756 te Batavia), (1750 - 1755) 1756, 1762 - 1764, 1768, 1773, 1777, 1750-1777; 149
        - Theunis Reunis, overleden 16 juli 1756, weduwnaar van Aaltje Voorthuyn, 1757 - 1777, 318
        - Anna Maria Sas (overleden 6 januari 1766), (1758) 1766 - 1788, 1758-1788; Reeks Anna Maria Sas (overleden 6 januari 1766), (1758) 1766 - 1788
          - Overzicht van de door Ammi Liesens als executeur-testamentair ter weeskamer ingebrachte obligaties ten behoeve van het beheer van de bovengenoemde drie legaten, 1766, 138 f
          - Rekeningen van inkomsten en uitgaven inzake het legaat van fl. 2000 ten gunste van Adriaan de Kedts Houtman, over de periode 1766 - 1785; met twee bijlagen, 138 e
          - Rekeningen van inkomsten en uitgaven inzake het legaat van fl. 8000 in vruchtgebruik bij prof. Abraham Exters Hellenius, predikant te Nijmegen, en na zijn overlijden toegevallen aan de diakonie van de Nederduits-gereformeerde gemeente, het weeshuis en het aalmoezeniershuis te Gouda, over 1766 - 1785, 138 a
          - Rekeningen van inkomsten en uitgaven inzake het legaat van fl. 8000, in vruchtgebruik bij Sophia Agnes van Suuren te Groot-Ammers en na haar overlijden toegevallen aan de kinderen van Dirk Daniel de Kedts Houtman, over 1766 - 1788, 138 c
          - Stukken betreffende het beheer van het in inv.nr. 138a genoemde legaat, 1767 - 1785, 138 b
          - Stukken betreffende het beheer van het in inv.nr. 138b genoemde legaat,(1758) 1767 - 1788, 138 d
        - Nicolaas van Erck en zijn dochter Catharina van Eek (overleden 24 augustus 1771), (1760 - ) 1772, 155
        - Pieter Boom en zijn weduwe Dingna Sol (overleden 14 november 1764), 1764 en 1766, 1764-1766; 178
        - Apolonia Via (overleden 24 februari 1765), weduwe van Salomon van der Sloot, echtgenote van Hendrik Do(o)land, 1765, 142
        - Willemijntje Loore, overleden 8 februari 1766, 1766, 334
        - Hester Onstein, weduwe van Jean Bain, 1767 - 1770 en z.d, 218
        - Reinier Crabeth, overleden 23 juli 1768, 1768 - 1789, 311
        - Carel Anroe (overleden 3 oktober 1773), (1773 -) 1774, 1776 - 1777 en 1782, 1773-1782; 154
        - Clara van der Hoeve (overleden 3 mei 1774), 1774 - 1790, 162
        - Jacoba Maarschalk, 1776, 233
        - Stijntje Soet, overleden 16 maart 1769, 1780, 317
        - Adrianus Voormeer (overleden 28 februari 1789), weduwnaar van Agatha Swanenburg, 1782, 1787, 1789 - 1814, 1782-1814; Reeks Adrianus Voormeer (overleden 28 februari 1789), weduwnaar van Agatha Swanenburg, 1782, 1787, 1789 - 1814
          - Rekening van inkomsten en uitgaven over 1809 - 1814, met akten en andere stukken, 1782, 1787, 1789, 1794 en 1808 - 1810, 1782-1810; 124 b
          - Rekening van inkomsten en uitgaven over 1789 - 1809, 124 a
        - Aletta Drost (overleden 14 februari 1784), 1784, 132
        - Emmetje Emond (overleden 25 juli 1785), 1785, 188
        - Geertruid Brent (overleden 28 december 1796), weduwe van Reinier Tap (overleden 28 september 1786), 1786 en 1797, 1786-1797; 199
        - Staten met overzichten van de voogden en de ter weeskamer berustende kapitalen van onder hun voogdij staande kinderen in verband met de afdracht van de z.g. liberale gift over 1793 en 1794, 1793-1794; 1084
        - Anthonia Heyntjes, weduwe van .....osch, (1795 -) ca. 1801, 1795-1801; 141
        - Adriana Broekman (overleden 19 maart 1800), weduwe van Jacobus Verlée, 1800, 126
        - Ds. Cornelis Olree (overleden te 's-Gravenpolder), z.d. (ca. 1800), 172
        - Maria Bastingh, weduwe van Salomon Reynders, ca. 1800, 275
        - Jan Verdonck, 1800 en 1801, 1800-1801; 247
        - Johanna Witte, overleden 29 september 1806, weduwe van Gerrit Post, 1806 - 1816, 257
        - Rekeningen betreffende de boedels van Cornelis van der Heijs, G. Boon, Govert Suijs en Marritje Ariëns, 1821 - 1833, Boon, Govert Suijs en Marritje Ariëns, 1821 - 1833
          - 1821 - 1827, 455
          - 1828 - 1833, 455 a
        - Duplicaatrekeningen, ca. 1650 - ca. 1800. Alfabetisch geordend op voornaam., 1650-1800
          - Abel Hendriksz. - Gerrit Dircksz. Verwer, 1650-1800; 455 b
          - Govert Suijs - Willem Schorel, 1650-1800; 455 c
      - Restitutie van gelden, effecten, e.d. aan weeskinderen en erfgenamen
        - Verslag van het verschijnen voor de weeskamer van Margen Jansdr, vrouw van Goessen Geerloffz, bijgestaan door Cornelis Jansz Bos, waarbij zij verzoekt om het geld dat door mr. Claes Willemsz, chirurgijn, als voogd van het weeskind Cornelis Anssoen is gedeponeerd, niet te laten "lichten" tenzij zij zelf of Bos aanwezig is, en waarbij zij Bos machtigt om dit geld te beleggen, 7 september 1582; minuut, 1002
        - Akte van volmacht door Jan Claesz te Rotterdam voor zijn schoonvader Sander Gerritsz te Gouda om ten behoeve van zijn vrouw Wijven Sandersdr een vierde deel van het door Cathryna Visschers in consignatie gegevene van de weeskamer in ontvangst te nemen, 1587, 1001
        - Besluit van het stadsbestuur van Gouda waarbij Adriaen Jansz van Schouwen wordt toegestaan om uit de bij de weeskamer gedeponeerde gelden fl. 50 te lichten, maar de resterende fl. 200 te laten rusten, zolang hij geen bewijs kan leveren op dat bedrag recht te hebben; authentiek afschrift, 11 september 1620, 1016
        - Concept-verzoekschrift van Trijn Jans, weduwe van Witmaer Witmaersz, te Amsterdam om niet toe te staan dat mr. Jan Brouckhuyssen geld licht uit de nalatenschap van zijn tante, zonder haar vooraf te hebben gehoord, z.d. (ca. 1620), 1017
        - Akte waarbij Henrick Jansz Enghelenburch als boedelhouder een verklaring aflegt inzake het lichten van eigendomsbewijzen in verband met een vordering van Gherrit Jansz Hertoch, 21 juni 1624, 1010
        - Vergunning van het stadsbestuur van Gouda aan Trijntje Cornelis de Boots om het legaat van Lijntje Rasen, dat gedeponeerd is bij de weeskamer, te mogen lichten om een winkeltje te beginnen, (1690), 1023
        - Aantekeningen van toezeggingen aan voogden en weeskinderen om na een bepaalde termijn gelden in ontvangst te nemen, 1784 - 1807, 1086
    - Beheer van nalatenschappen door de weeskamer
      - De fideicommissaire nalatenschap van mr. Govert Suys (overleden 17 januari 1756), (1664 -) 1756 - 1858
        - Testamenten van Catharina van der Nes, vrouw van Leendert Dirckse Bockhoven, 1664 resp. 1672; authentieke afschriften, 1682 resp. 1678; met rekeningen van inkomsten en uitgaven inzake het beheer van de nalatenschap van Catharina van der Nes ten behoeve van haar nagelaten minderjarige dochter Clementia Bockhoven, 1671 - 1679, 1664-1682; 1259
        - Stukken betreffende de nalatenschap van Leendert Dirckse Boc(k)hoven (overleden 15 november 1714), vader van Clementia Bockhoven en grootvader van Govert Suys, 1668 - 1719 (1760), 1668-1760; Reeks Stukken betreffende de nalatenschap van Leendert Dirckse Boc(k)hoven (overleden 15 november 1714), vader van Clementia Bockhoven en grootvader van Govert Suys, 1668 - 1719 (1760)
          - Testament van Albertus Lethmaeth te Broek en Thuyl, waarbij Leendert Bockhoven tot diens universeel erfgenaam wordt benoemd; authentiek afschrift, 1668; met een akte van transport van een obligatie door Michiel Fleris aan Leendert Bockhoven, 1702, 1668-1702; 1263
          - Testamenten van Leendert Bockhoven, 1686 - 1714; vnl. authentieke afschriften, 1262
          - Boedelinventaris; authentiek afschrift, 1714. Rekening van inkomsten en uitgaven betreffende het beheer van de nalatenschap over 1714-1719; authentiek afschrift. Met uittreksel uit de boedelinventaris en akte van boedelscheiding, 1715, en bijlagen, z.d. en 1717, 1714-1717; 1260
          - Stukken betreffende legaten aan Govert Suys, 1714 - 1719; authentieke uittreksels en afschriften, 1714 - 1760, 1261
          - Akte van decharge door Johan Suys en Clementia Bockhoven voor de executeurs van het testament van Leendert Bockhoven wegens hun beheer van het aandeel van Clementia in de nalatenschap; authentiek afschrift, 1715, 1264
        - Authentieke uittreksels uit het grafboek van de St.-Janskerk betreffende twee graven toebehorende aan Johan Suys en (vervolgens aan) zijn zoon Govert Suys; met aantekening dat deze graven nooit mogen worden geopend, 1677, 1718 en 1757, 1677-1757; 1249
        - Akten van transport van obligaties aan Johan Suys, vader van Govert Suys; met een authentiek uittreksel van 1726 uit de boedelinventaris en akte van boedelscheiding van de nalatenschap van Margareta Suys betreffende het aandeel van Johan Suys in deze nalatenschap, 1680, 1710 en 1714, 1680-1726; 1265
        - Akten van transport van obligaties aan Clementia Bockhooven, moeder van Govert Suys, (1681 -) 1720 - 1750; met retroacta en bijlagen, 1681-1750; Reeks Akten van transport van obligaties aan Clementia Bockhooven, moeder van Govert Suys, (1681 -) 1720 - 1750; met retroacta en bijlagen
          - 1720 - 1729. Met retroacta enz., 1681 - 1728, 1720-1728; 1250
          - 1732 - 1750. Met retroacta enz., 1689 - 1750, 1251
        - Akten van huwelijkse voorwaarden tussen Johan Suys en Clementia Bockhoven, 1682; authentieke afschriften van 1682 en 1717, 1682-1717; 1257
        - Testament van Johan Suys en zijn vrouw Clementia Bockhoven, 1683, 1254
        - Boedelinventaris met akte van boedelscheiding van de nalatenschap van Margareta Suys (overleden 23 oktober 1713), weduwe van Hendrick Bary, 1714; authentiek afschrift, 1714-1726; 1253
        - Legger van onroerende goederen en effecten, toebehorende aan mr. Govert Suys, aangelegd ca. 1718, bijgehouden tot 1759, 1718-1759; 1203
        - Verklaringen van Govert Cincq als voogd over zijn broer Pieter Cincq, dat hij Clementia Bockhoven niet aansprakelijk zal houden voor het beheer van haar overleden man Johan Suys als toeziend voogd over Pieter Cincq, 1721, 1725, 1255
        - Akte van willige condemnatie door de Hoge Raad van Holland, waarbij Clementia van Bokohoven en haar zoon Govert Suys verplicht worden zich te houden aan de (geïnsereerde) akte waarbij Govert Suys zijn moeder dechargeert voor het hem uit de nalatenschap van zijn vader Johan Suys toebedeelde, 1725; authentiek afschrift; met een aantekening houdende kwitantie van Govert Suys voor de ontvangen uitkeringen op grond van deze akte, 1733, 1725-1733; 1258
        - Uittreksels uit doop-, geboorte-, huwelijks-, overlijdens- en begraafregisters betreffende de erfgenamen van Govert Suys en hun nakomelingen, 1728 - 1858, Reeks Uittreksels uit doop-, geboorte-, huwelijks-, overlijdens- en begraafregisters betreffende de erfgenamen van Govert Suys en hun nakomelingen, 1728 - 1858
          - Yda Bol en haar zoon Dirk van Steenbergen, 1728, 1755 - 1803, 1728-1803; 1217
          - Hillegonda van Waas c.s., 1745, 1756, 1765, 1745-1765; 1219
          - Cornelis van Steenbergen, 1755 - 1855, 1218
          - Jan Hoogenboom, 1756, 1758, 1214
          - ds. Johannes Petrus van Leeuwen, 1756, 1800, 1221
          - Jacomina Goekoop, 1756 - 1833, 1220
          - Anna Hoogenboom, 1756 - 1841 en z.d, 1215
          - Claas Hoogenboom, 1756 - 1858, 1213
          - Francijntje Bol, z.d. en 1760, 1216
        - Uittreksels uit doop-, geboorte-, huwelijks-, overlijdens- en begraafregisters betreffende de erfgenamen van Govert Suys en hun nakomelingen, 1728 - 1858, Reeks Uittreksels uit doop-, geboorte-, huwelijks-, overlijdens- en begraafregisters betreffende de erfgenamen van Govert Suys en hun nakomelingen, 1728 - 1858
          - Joanna Agnesia Adriana van Leeuwen, 1756, 1775, 1779, 1756-1779; 1224
          - Cornelius van Leeuwen, 1756 - 1785, 1227
          - Benjamin Cornelis van Leeuwen, 1756 - 1804, 1225
          - Joannes Oosterlingh van Leeuwen, 1756 - 1805, 1226
          - Wilhelmus Anthonius van Leeuwen, 1756 - 1824, 1222
          - Wilhelmus Anthonius van Leeuwen, 1826 - 1844, 1223
        - "Genealogie" van het geslacht Suys, opgemaakt door Govert Suys, z.d.; met een brief van Pieter Willem van Duiveland te Batavia, mede namens zijn zoons, aan Govert Suys met uitvoerige genealogische informatie, o.a. over zijn herkomst uit adellijke Zeeuwse geslachten en verwantschap met de familie Suys, met een verzoek om informatie over de toestand van de families Van Duyveland en Duyvelaaren en een verzoek om bemiddeling bij het verkrijgen van een betere positie voor hemzelf en zijn zoons bij de VOC, 1754, 1740-1756; 1248
        - Akten van schuldbekentenis van Clementia Bockhoven resp. ten gunste van Gerard Leydstarre (met akte van overdracht ten gunste van mr. Tileman van Zeebergh) en ten gunste van Jacob Blom, 1743 (1745) en 1749; met aantekeningen houdende kwitantie wegens aflossing, 1743-1749; 1256
        - Stukken betreffende het proces tussen Frederik Luyt als executeur van het testament van Govert Suys en Catharina van Leeuwen, gescheiden vrouw van Suys, voor de hoge raad van Holland en Zeeland, (1730 -) 1756 - 1759 en z.d, 1743-1759; d
          - Inventaris met bijbehorende stukken, opgemaakt door mr. I. Schopman en Gd. van der Ven, als resp. advocaat en procureur van de erfgenamen van Govert Suys, (1743) 1756 - 1758, 1209
          - Overige stukken betreffende dit proces, (1743, 1755) 1756 - 1759 en z.d, 1211
          - Inventaris met bijbehorende stukken, opgemaakt door S.A. Westerhoff en H. van Heezel als resp. advocaat en procureur van Catharina van Leeuwen, (1730 - 1756) 1757 - 1758, 1210
        - Legger van effecten, onroerende goederen en graven in de St.-Janskerk, eigendom van Clementia Bockhooven, weduwe van mr. Johan Suys, moeder van Govert Suys; aangelegd in 1746, bijgehouden tot 1759, 1746-1759; 1202
        - Testamenten van mr. Govert Suys, 1715 en 1751; authentieke afschriften. Met authentieke uittreksels uit codicillen, 1755 en een samenvatting (concept?) van het testament van 1751; opgemaakt 1756 resp. z.d, 1751-1756; 1247
        - Stukken betreffende de betaling van de collaterale successie en andere belastingen, tevens (gedeeltelijk) betreffende de herverdeling van de aandelen in de nalatenschap in verband met het uitsterven van "staken", (1751) 1760 - 1805 en z.d, 1751-1805; 1235
        - Boedelinventaris, 1756; authentiek afschrift, 1201
        - Register bevattende: a) rekening van inkomsten en uitgaven over de jaren 1756 - 1759 (fol. 1 - 340); b) boedelinventaris met mutaties in de nalatenschap sinds 1756 (fol. 341 - 420); c) akte van boedelscheiding met een overzicht van de ter weeskamer gedeponeerde "boedelpapieren" (fol. 421 - 499); authentiek afschrift, 6 - 9 oktober 1759, 1204
        - Bijlagen bij de rekeningen van inkomsten en uitgaven over 1756 - 1759, Reeks Bijlagen bij de rekeningen van inkomsten en uitgaven over 1756 - 1759
          - Kasboek van uitgaven door de dienstboden, bijgehouden sinds het overlijden van Govert Suys, met drie ingevoegde kwitanties, 17 januari 1756 - 15 maart 1757, 1756-1757; 1207
          - 1756 - 1759, 1206
          - 1756 - 1759, 1208
        - Borderel op de rekening van inkomsten en uitgaven over de jaren 1756 - 1759, 1241
        - Overzichten van de effekten in de nalatenschap van Govert Suys en de verdeling daarvan over de "loten" A t/m D, 1756 - 1788 en z.d. (ca. 1800), 1756-1805; 1243
        - Register bevattende persoonlijke gegevens betreffende de erfgenamen van Govert Suys en hun nakomelingen, aangelegd ca. 1759, bijgehouden tot ca. 1810, 1758-1811; 1212
        - Losse aantekeningen met correcties op de gegevens in de akte van boedelscheiding in inv.nr. 1204, z.d, 1759-1765; 1205
        - Rekeningen van inkomsten en uitgaven betreffende het beheer van de nalatenschap van Govert Suys, 1759/1760 - 1852, 1759-1852; Reeks Rekeningen van inkomsten en uitgaven betreffende het beheer van de nalatenschap van Govert Suys, 1759/1760 - 1852
          - 1759/1760 - 1788/1789 (1e t/m 30e rekening), 1759-1789; 1236
          - 1789/1790 - 1807/1808 (31e t/m 49e rekening), 1789-1808; 1237
          - 1796/1797 - 1806/1807, 1796-1807; 1238
          - 1808/1809 - 1852 (hiaten), 1808-1852; 1239
        - Staten van de door de weeskamer bij het beheer van de nalatenschap van Govert Suys voorgeschoten kosten ("leges"), gedeeltelijk met bijlagen. 1760, 1768, 1781 - 1807, 1760-1807; 1240
        - Stukken betreffende gezamenlijke uitkeringen aan en/of door het weeshuis, het aalmoezeniershuis en de diakonie van de Hervormde gemeente Gouda ten laste van / ten gunste van de weeskamer, in verband met de onderlinge verdeling van legaten, 1760 - 1761, 1771, 1817 en z.d, 1760-1817; 1231
        - Kwitanties van de rentmeester of ontvanger van de St.-Janskerk wegens ontvangst van de jaarlijkse uitkering van fl. 12,-- krachtens legaat van Govert Suys, ten behoeve van het gesloten houden van zijn graf, 1760 - 1852 (hiaten), 1228
        - Stukken betreffende de aankoop, aflossing / herbelegging en verkoop van effekten door de weeskamer ten behoeve van het beheer van de nalatenschap van Govert Suys, 1761 - 1784 en 1804, 1761-1804; 1234
        - Kwitanties van de diakonie van de Hervormde gemeente Gouda wegens uitkering van het legaat na overlijden van de dienstboden van Govert Suys, 1772 - 1852 (hiaten), 1771-1852; 1229
        - Volmachten voor het in ontvangst nemen en akte van cessie van de rente op de aandelen in de nalatenschap van Govert Suys, 1776 - 1851 en z.d, 1233
        - Kwitantie van Pieter de Ridder wegens ontvangst van het jaarlijks legaat van fl. 100,-- uit de nalatenschap van Govert Suys, 1779, 1245
        - Stukken betreffende verzoeken om en conflicten inzake uitkeringen aan erfgenamen van gerechtigden tot de nalatenschap van Govert Suys, 1782 - 1804, 1244
        - Rekening van inkomsten en uitgaven over de periode 1799 tot 1821 betreffende het aandeel van Benjamin Johannis van Leeuwen in (lot A van) de nalatenschap van Govert Suys, opgemaakt wegens verblijf buitenslands van Van Leeuwen, 1821, 1799-1821; 1242
        - Overzicht van personen die behoren tot de "loten" A, C en D, (ca. 1805?); klad, 1800-1810; 1252
        - Stukken betreffende het geschil met de diakonie van de Hervormde gemeente Gouda over uitbetaling resp. vermindering van het legaat van Govert Suys in verband met de tiërcering van de staatsschuld, 1812 - 1817, 1820, 1812-1820; 1230
        - Minuten van stukken betreffende het geschil met A. Middendorp te Rotterdam over de afsluiting en controle van de rekening van inkomsten en uitgaven over de periode t/m 1816, 1820, 1821, 1816-1821; 1246
        - Stukken betreffende de door de rechter gelaste afrekening en uitkering van aandelen in de nalatenschap van Govert Suys, 1841, 1849, 1232
      - Overige nalatenschappen
        - François de Rotte, onder curatele van de weeskamer gesteld (tevens i.v.m. fideicommissaire nalatenschap van mr. Adriaen Basson), 1669 - 1706 en z.d, d
          - Diverse losse stukken, 1669 - 1698 en z.d, 1116
          - Kwitanties die niet in een aanwezige rekening van inkomsten en uitgaven verantwoord zijn, z.d. en 1681 - 1698, 1124
          - Rekening van inkomsten en uitgaven, 1695 - 1696, met bijlagen, 1117
          - Rekening van inkomsten en uitgaven, 1696, met bijlagen, 1118
          - Rekening van inkomsten en uitgaven, 1696 - 1699, met bijlagen, 1119
          - Rekening van inkomsten en uitgaven, 1699 - 1700, met borderel, 1120
          - Rekening van inkomsten en uitgaven, 1701 - 1702, met borderel, 1121
          - Rekening van inkomsten en uitgaven, 1703 - 1704, met borderel, bijlage en overzicht, 1122
          - Rekening van inkomsten en uitgaven, 1704 - 1706, met borderel en bijlage, 1123
        - Kladaantekeningen van secretaris Johan van Dam betreffende het financiële beheer van de boedels van wezen, ca. 1675, 1045
        - Hendrick van Roon en zijn weduwe Helena (Davidts) Bont (Bond), 1682 - 1697, 209
    - Stukken betreffende verschillende nalatenschappen
      - Zie inv.nr. 463, 496
      - Matthijs Huybertsz van Zitter en Susanna Dirks, 816
      - Trijntje Gijsberts de Vogelaer, 884
      - Willem Dirksz, 1555, 889
      - Jan Sijbrantsz, getrouwd met Grietge Wolphertsdr, 1570 en 1615, 1570-1615; 687
      - Jan Jansz en Crijnken Cornelisdr, 1572, 686
      - Akten van transport betreffende een huis en erf aan het Noordeinde te Aarlanderveen, 1581 - 1616, 920
      - Pieter Dirksz van Asperen en Adriaan Dirks van Asperen, 1584, 835
      - Ploen Huygen, 1588, 856
      - Willem Pietersz Slooff en Aleid Jacobs, 1588, 900
      - Gerrit Bogaert, 1589, 623
      - Barbel van den Bossche, getrouwd met Gillis den Hondt, 1589, 628
      - Stukken betreffende een geschil over een goot van Jan Reyniersz van Wourden, 1589 - 1607, 719
      - Haesken Cornelis op ter Haer, 1590, 640 a
      - Willem Pietersz, 1592, 892
      - Marritje en Annetje Hendriks, 1592 - 1682, 803
      - Cornelis Katerbont en Neeltgen Saersen, 1596, 551
      - Aeltje Hendriks, getrouwd met Joris Jansz, 1598 en 1603, 1598-1603; 745
      - Sijmon Jacobsz. (van der Goude), 1599, 870
      - Alitje Hendriksdr, 1600, 481
      - Leentje Jans, bejaarde vrijster, 1600, 1628, 1684 en z.d, 1600-1684; 754 a